【裁判字號】    95,訴,650
【裁判日期】    950619
【裁判案由】    毒品危害防制條例
【裁判全文】
臺灣高雄地方法院刑事判決               95年度訴字第650號
公  訴  人  臺灣高雄地方法院檢察署檢察官
被      告  乙○○
                    （另案於臺灣高雄第二監獄執行中）
上列被告因毒品危害防制條例案件，經檢察官提起公訴（95年度
毒偵字第579 號），被告於本院準備程序為有罪之陳述，經合議
庭裁定由受命法官依簡式審判程序獨任審理，判決如下：
    主  文
乙○○連續施用第一級毒品，累犯，處有期徒刑壹年。
    事  實
一、乙○○前於民國89年間因施用毒品案件，經本院先後以89年
    度毒聲字第7995、8556號裁定送觀察、勒戒及施以強制戒治
    ，嗣戒戒治中經本院以90年度毒聲字第2962號裁定停止戒治
    於91年7 月10日出所，嗣於91年11月4 日戒治期滿未被撤銷
    停止戒治處分，由檢察官於91年11月18日以91年度戒毒偵字
    第1061號不起訴處分確定。復前因竊盜及違反毒品危害防制
    條例案件，分經台灣高等法院高雄分院以92年度上易字第
    794 號判處有期徒刑6 月及本院以92年度訴字第1369號判處
    有期徒刑10月確定，2 案裁定應執行有期徒刑1 年3 月，於
    94年2 月1 日縮短刑期假釋出監，並於94年3 月17日假釋保
    護管束期滿，未經撤銷，視為執行完畢。詎猶不知戒絕毒癮
    ，明知海洛因係毒品危害防制條例第2 條第2 項第1 款所明
    定之第一級毒品，不得持有、施用，仍於前述強制戒治執行
    完畢釋放後5 年內，復基於施用第一級毒品海洛因之概括犯
    意，自94年11月30日某時許起（即台灣高等法院高雄分院94
    年上訴字第1455號宣示判決後），至95年2 月6 日上午8 時
    許止（即當日通緝到案前），在高雄市前鎮河濱公園某處內
    ，以針筒注射方式，施用海洛因毒品數次，期間平均每2 天
    施用1 次，嗣於94年12月9 日經警徵其同意採尿檢驗，結果
    呈嗎啡陽性反應，始悉上情。
二、案經高雄市政府警察局前鎮分局報請臺灣高雄地方法院檢察
    署檢察官偵查起訴。
    理  由
一、本件被告違反毒品危害防制條例案件，所犯係死刑、無期徒
    刑、最輕本刑為3 年以上有期徒刑以外之罪，其於準備程序
    中就被訴事實為有罪之陳述，經法官告知簡式審判程序之旨
    ，並聽取公訴人及被告之意見後，經本院裁定由受命法官獨
    任進行簡式審判程序，合先敘明。
二、訊據被告乙○○對右揭犯罪事實均坦承不諱，又被告遭查獲
    時所採集尿液經送驗結果，呈現嗎啡陽性反應，有警卷所附
    尿液採證代碼對照表、高雄市立凱旋醫院94年12月19日濫用
    藥物尿液檢驗報告1 紙在卷可稽，足認被告自白與事實相符
    ，應可採信。又被告前於89年間因施用毒品案件，經本院先
    後以89年度毒聲字第7995、8556號裁定送觀察、勒戒及施以
    強制戒治，嗣戒戒治中經本院以90年度毒聲字第2962號裁定
    停止戒治於91年7 月10日出所，嗣於91年11月4 日戒治期滿
    未被撤銷停止戒治處分，由檢察官於91年11月18日以91年度
    戒毒偵字第1061號不起訴處分等節，亦有台灣高等法院被告
    前案紀錄表1 份附卷可參，是以被告於強制戒治期滿執行完
    畢後，五年內再犯本件施用毒品犯行。本件罪證明確，犯行
    洵堪認定，應依法論科。
三、按海洛因業經公告列為毒品防害防制條例第2 條第2 項第一
    級毒品，不得非法持有、施用。核被告乙○○所為，係犯毒
    品危害防制條例第10條第1 項之施用第一級毒品罪。至被告
    施用第一級毒品時持有第一級毒品海洛因之低度行為，應為
    施用第一級毒品之高度行為所吸收，爰不另論罪。被告先後
    數次施用第一級毒品行為，時間緊接，方法相同，所犯係同
    一罪名之罪，顯係基於概括犯意為之，應依連續犯規定論以
    一罪，並加重其刑。又被告前因竊盜及違反毒品危害防制條
    例案件，分經台灣高等法院高雄分院以92年度上易字第794
    號判處有期徒刑6 月及本院以92年度訴字第1369號判處有期
    徒刑10月確定，2 案裁定應執行有期徒刑1 年3 月，於94年
    2 月1 日縮短刑期假釋出監，並於94年3 月17日假釋保護管
    束期滿，未經撤銷視為執行完畢乙節，有台灣高等法院被告
    前案紀錄表附卷可參，其受有期徒刑之執行完畢，五年以內
    再犯有期徒刑以上之罪，為累犯，依刑法第47條規定，加重
    其刑，並依法遞加重之。起訴意旨雖僅就94年12月9 日查獲
    當次施用行為提起公訴，惟被告自94年11月30日至95年2 月
    6 日間有數次施用毒品之犯行，與本件起訴部分，有連續犯
    之裁判上一罪之關係，已如上述，為起訴效力所及，並經公
    訴人當庭擴張起訴事實範圍，本院併予審理，附此敘明。爰
    審酌被告前因事實欄前段所述施用毒品案件於94年3 月間假
    釋期滿出監後，另於執行完畢後之同年6 ~8月間復因施用海
    洛因毒品案件經台灣高等法院高雄分院於94年11月30日判處
    有期徒刑1 年4 月，於該案宣判日後，竟再事本件連續施用
    毒品犯行，且施用毒品頻率非低，其經強制戒治及刑之執行
    後，猶不知悔改，數犯施用毒品罪名，顯見其不知警惕，戒
    毒意志不堅，矯治措施對其毫無作用，惟念其犯罪後坦承犯
    行，查獲次數僅有1 次，又施用毒品為自我戕害行為，並未
    危害他人等一切情狀，量處如主文所示之刑。
據上論斷，應依刑事訴訟法第273 條之1 第1 項、第299 條第1
項前段，毒品危害防制條例第10條第1 項，刑法第11條、第56條
、第47條、第70條，判決如主文。
本案經檢察官甲○○到庭執行職務。
中    華    民    國    95    年    6     月    19    日
                  刑事第十四庭  法  官  林瑋桓
以上正本證明與原本無異。
如不服本判決，應於判決送達後10日內，向本院提出上訴狀。
中    華    民    國    95    年    6     月    19    日
                                書記官  謝群育
附錄本件論罪科刑法條：
毒品危害防制條例第10條第1項
施用第一級毒品者，處 6 月以上 5 年以下有期徒刑。
高茂順施用第一級毒品，處有期徒刑捌月。


司法院資訊處製作；財團法人民間司法改革基金會備份。
